臺灣高雄地方法院刑事判決             100年度易字第1119號
公  訴  人  臺灣高雄地方法院檢察署檢察官
被      告  王承法
上列被告因竊盜案件，經檢察官提起公訴（99年度偵字第29300
號），本院判決如下：
    主  文
王承法犯竊盜罪，處有期徒刑伍月，如易科罰金，以新臺幣壹仟
元折算壹日。
    事  實
一、王承法係址設高雄縣林園鄉（現改制為高雄市林園區○○○
    ○路3 號台灣中油股份有限公司石化事業部林園三輕組（下
    稱中油公司）外包廠商美碁公司之員工。民國99年8 月4 日
    上午11時45分許，王承法藉在中油公司裂解爐西側收回鷹架
    各種材料之便，意圖為自己不法所有，徒手竊取中油公司所
    有之電纜鐵溝蓋1 個（下稱鐵溝蓋，價值新台幣約300 元）
    ，得手後將該水溝蓋搬運至車牌號碼3280-LX 號自小貨車上
    ，當場為中油公司工場長陳俊發覺，乃報警查獲上情。
二、案經高雄縣（現改制為高雄市）政府警察局林園分局移送臺
    灣高雄地方法院檢察署檢察官偵查起訴。
    理  由
一、按被告以外之人於審判外之言詞或書面陳述，除法律有規定
    者外，不得作為證據。又被告以外之人於審判外之陳述，雖
    不符前4 條之規定，而經當事人於審判程序同意作為證據，
    法院審酌該言詞陳述或書面陳述作成時之情況，認為適當者
    ，亦得為證據。當事人、代理人或辯護人於法院調查證據時
    ，知有第159 條第1 項不得為證據之情形，而未於言詞辯論
    終結前聲明異議者，視為有前項之同意，刑事訴訟法第159
    條第1 項、第159 條之5 第1 項、第2 項分別定有明文。查
    本案認定事實所引用之卷證資料，除原已符同法第159 條之
    1 至第159 條之4 規定及法律另有規定等傳聞法則例外規定
    ，而得作為證據外，其餘卷證資料，並無證據證明係公務員
    違背法定程序所取得，而檢察官、被告等於本院審理時，均
    不爭執其證據能力，且本院審酌前揭證據作成時之情況，並
    無違法取證之瑕疵，亦認以之作為證據為適當，是本件有關
    被告以外之人於審判外之言詞或書面陳述等供述證據，依前
    揭法條意旨，自均得為證據。
二、訊據被告王承法固坦承於前揭時地拿取中油公司之鐵溝蓋1
    個，然否認有何竊盜之犯行，辯稱：伊誤認鐵溝蓋係待收回
    之材料而拿取，公司也有很像中油公司鐵溝蓋的鐵板，並無
    竊盜之犯意等語。經查：
  (一)被告王承法於前揭時地，竊取中油公司所有之鐵溝蓋1 個之
    事實，業據告訴代理人陳俊於警詢及偵查中陳述綦詳，並
    陳稱：99年8 月4 日上午11時45分許，伊在中油公司裂解爐
    3 樓監看施工，發現被告四處張望後，迅速將覆蓋在電纜線
    上之鐵溝蓋拿起來，直接搬到車號3280 -LX號之小貨車上，
    並以塑膠桶遮掩，伊馬上打電話通知公司保全前往處理等語
    （見警卷第4 至6 頁、偵卷第14至16、20至21、35至36頁）
    。此外，並有高雄市政府警察局扣押筆錄、扣押物品目錄表
    、扣押物品收據、贓物認領保管單、告訴代理人陳俊提出
    之蒐證照片（見警卷第7 至12頁、偵卷第22至24頁）可參。
  (二)至被告雖以前開情詞置辯，惟：
  1.被告於本院審理中陳稱：案發時，伊在美碁公司任職1 年多
    ，平日負責搭鷹架，如果搭鷹架之人手足夠，則會幫忙收料
    ，搭鷹架使用之材料包括三米鐵管、鐵板座、三米板、鐵管
    、螺絲等，平日收取之材料並無像扣案之鐵溝蓋，且鐵溝蓋
    與公司之鐵板座外型不同，伊不會將鐵溝蓋誤認為鐵板座等
    語。足見依被告一年多來在美碁公司工作之經驗，業已知悉
    搭設鷹架所需之材料僅有三米鐵管、鐵板座、三米板、鐵管
    、螺絲等物，則其於鷹架拆除後所需收回之材料，當然亦為
    上開物品而已。況被告拿取之鐵溝蓋形狀、尺寸類如通常之
    水溝蓋（鐵板），而搭設鷹架所需之鐵板座，除一鐵板底座
    外，鐵板中央尚設計有插入鐵管之圓柱孔狀，且二者之尺寸
    差異甚大，除有前揭照片可參外，被告亦自承不會將鐵板座
    誤認為鐵溝蓋，已如前述，自無於收料時誤認鐵溝蓋為鐵板
    座而誤收之可能。
  2.證人郭輝宏於偵查中證稱：伊係被告之老闆，當日在現場拆
    鐵管架，伊與被告負責收料，收的料有鐵管、板子及鐵板座
    等，其中鐵板有3 米長、寬22至25公分、高2.5 至3 公分，
    鐵板座之長寬各為15公分，另外有一種大一倍以上的鐵板座
    ，但也只有鐵溝蓋的一半尺寸等語（見偵卷第15、39頁）。
    另證人吳崇義於本院審理中證稱：當日與被告一同收料，把
    3 米鐵管、6 米鐵管、鐵板座及鎖鐵管的螺絲搬上車，搭設
    施工架的材料中，只有木板的形狀與鐵溝蓋相像，鐵板座與
    鐵溝蓋大小、外型都不同，並無與鐵溝蓋大小相似的鐵製材
    料等語（見本院易字卷第19至20頁）。是依上開證述可知，
    美碁公司所使用之鐵板體積甚大、重量不輕，實非常人一人
    可輕易搬動，遑論搬運上車，且與鐵溝蓋外型相似者為木製
    材料，被告亦無將鐵溝蓋誤認為此種大型鐵板，或將鐵溝蓋
    誤認係木板而收取之可能。
  (三)綜上，被告所辯不足採信。從而，本件事證明確，被告犯行
    洵堪認定，應依法論科。
三、核被告所為，係犯刑法第320 條第1 項之竊盜罪。爰審酌被
    告前有竊盜前科，素行不佳，有臺灣高等法院被告前案紀錄
    表在卷可稽，且正值青年，不思以正當方式謀取財物，竟利
    用工作上之機會，竊取他人之物品，冀得不法之財物，行為
    實屬不該，且犯後否認犯行，態度不佳，耗費司法資源，本
    不宜輕判；惟考其所竊物品價值非高，業已發還被害人中油
    公司，被害人所生損害已有減輕等一切情狀，量處如主文所
    示之刑。另衡酌被告學歷為國中畢業、職業為工人等情，諭
    知如主文所示易科罰金之折算標準。
據上論斷，應依刑事訴訟法第299 條第1 ，刑法第320 條第1 項
、第41條第1 項前段，刑法施行法第1 條之1 ，判決如主文。
本案經檢察官張媛舒到庭執行職務。
中    華    民    國   100    年    9     月    30    日
                  刑事第五庭    法  官  方錦源
以上正本證明與原本無異。
如不服本判決應於收受判決後10日內向本院提出上訴書狀，並應
敘述具體理由。其未敘述上訴理由者，應於上訴期間屆滿後20日
內向本院補提理由書(均須按他造當事人之人數附繕本)「切勿逕
送上級法院」。
                                書記官  王珮樺
中    華    民    國   100    年    9     月    30    日
附錄本判決論罪之法條：
刑法第320 條第1 項
意圖為自己或第三人不法之所有，而竊取他人之動產者，為竊盜
罪，處5 年以下有期徒刑、拘役或5 百元以下罰金。